【裁判字號】    97,易,190
【裁判日期】    971017
【裁判案由】    傷害等
【裁判全文】
臺灣臺北地方法院刑事判決              97年度易字第190 號
公  訴  人  臺灣臺北地方法院檢察署檢察官
被      告  甲○○
上列被告因傷害等案件，經檢察官提起公訴（96年度偵字第2451
4號），嗣被告於本院97年10月3日審判時就被訴恐嚇危害安全事
實為有罪之陳述，經本院告知被告簡式審判程序意旨，並聽取被
告、檢察官之意見後，本院庭裁定該部分改依簡式審判程序審理
，並與其餘被訴部分判決如下：
    主  文
甲○○犯恐嚇危害安全罪，累犯，處拘役拾伍日，如易科罰金，
以新臺幣壹仟元折算壹日。其餘被訴毀損罪、傷害罪部分均公訴
不受理。
    事  實
一、甲○○曾因偽造文書案件，經臺灣高等法院以95年度上訴字
    第3855號刑事判決判處有期徒刑6月確定，於民國96年2月6
    日易科罰金執行完畢，其所受宣告之刑，以已執行論。
二、詎甲○○仍不知悔改，於民國96年9月18日7時50分許，駕駛
    車牌號碼8B─9801號自用小客車，在臺北縣新店市○○街65
    號巷口，與乙○○所駕駛之車牌號碼820─EG 營業小客車不
    慎擦撞，致生口角，甲○○竟基於恐嚇安全之故意，返回其
    所駕駛上開車內，持其工作所用之西瓜刀一把，並徒步走向
    乙○○，並對乙○○邊喊：「你不要跑」等語，而一路追趕
    乙○○，致使乙○○心生畏懼，迅即跑開，並撥打電話報警
    ，適甲○○見狀乃該西瓜刀一把（未扣案）離去現場。嗣
    警方根據現場遺留上開8B─9801號自用小客車一部，乃循線
    查獲上情。
三、案經乙○○訴由臺北縣警察局新店分局報請臺灣臺北地方法
    院檢察署檢察官偵查起訴。
    理  由
壹、關於被告甲○○之有罪部分
  (一)程序部分：
  1.按除被告所犯為死刑、無期徒刑、最輕本刑為三年以上有期
    徒刑之罪或高等法院管轄第一審案件者外，於法院行準備程
    序進行中，被告先就被訴事實為有罪之陳述時，審判長得告
    知被告簡式審判程序之旨，並聽取當事人、代理人、辯護人
    及輔佐人之意見後，裁定進行簡式審判程序；且受命法官行
    準備程序，與法院或審判長有同一之權限；又簡式審判程序
    之證據調查，不受刑事訴訟法第159 條第1 項、第161 條之
    2 、第161 條之3 、第163 條之1 及第164 條至第170 條規
    定之限制，刑事訴訟法第273 條之1 第1 項、第279 條第2
    項前段、第273 條之2 分別定有明文。
  2.查本件被告甲○○所犯為死刑、無期徒刑、最輕本刑為三年
    以上有期徒刑以外之罪，且非高等法院管轄第一審之案件，
    其於準備程序就前揭被訴事實為有罪之陳述，經本院告知簡
    式審判程序之旨，並聽取當事人之意見後，本院認無不得或
    不宜改依簡式審判程序進行之處，爰依刑事訴訟法第273 條
    之1第1項，裁定本件改依簡式審判程序，合先敘明。
  (二)實體部分：
  1.上揭事實，業據被告於本院97年10月3 日審判時供承不諱，
    核與證人乙○○於警詢、偵訊、審判時證述情節大致相符，
    並有指認照片、西園醫院診斷證明書、證人乙○○駕駛執照
    及該820─EG 營業小客車之行車執照、現場車損照片，本院
    卷第21頁至第23頁現場翻拍照片6張及本院卷第42頁至第93
    頁勘驗現場攝影光碟翻拍照片72張在卷可稽，是被告自白與
    事實符合，其上開犯行之事證明確，堪以認定。
  2.核被告所為，係犯刑法第305 條恐嚇危害安全罪。又被告有
    如事實所示之犯罪科刑及執行情形，有卷附之臺灣高等法院
    被告前案紀錄表可稽，其於上開有期徒刑執行完畢後5 年內
    ，再犯本件有期徒刑以上之罪，為累犯，應依刑法第47條第
    1 項規定，加重其刑。玆審酌被告與告訴人乙○○因駕車不
    慎擦撞，致生被告上開犯行，實有可議，惟念及被告犯後坦
    認行，事後亦向告訴人道歉並和解，且依約履行和解條件完
    畢，告訴人亦請本院從輕量刑，給予被告自新機會等語（見
    本院97年10月3 日審判筆錄），復衡量告訴人所受之危害與
    被告犯後有悔改之意，及告訴人聲請本院給予被告自新機會
    ，從輕量刑等一切情狀，爰量處如主文所示之刑，並諭知易
    科罰金之折算標準，用啟自新。
  3.至於上開西瓜刀一把係被告工作所用之物，且未扣案，亦非
    專供被告犯罪所用之物或違禁物，併考量日後執行困難，爰
    不予諭知宣告沒收，附此敘明。
貳、關於被告甲○○之其餘被訴毀損罪、傷害罪，均公訴不受理
    部分
  (一)被告於96年9月18日7時50分許，駕駛車牌號碼8B─9801號自
    用小客車，在臺北縣新店市○○街65號巷口，與告訴人乙○
    ○所駕駛之車牌號碼820─EG 營業小客車不慎擦撞，致生口
    角，被告竟基於毀損他人物品之犯意，徒手折斷告訴人乙○
    ○所駕駛之820─EG 營業小客車右後方天線，致令不堪使用
    程度。並基於傷害人身體之犯意，以拳腳毆打踢踹告訴人乙
    ○○，致告訴人乙○○受有頭部、左頸部多處挫傷紅腫、右
    肘部、右膝、左背部多處挫傷瘀青之傷害，嗣告訴人乙○○
    報警乃循線查獲上情，因認被告分別涉犯刑法第277條第1項
    傷害罪、第354 條毀損罪嫌。
  (二)按告訴乃論之罪，告訴人於第一審辯論終結前，得撤回其告
    訴；又告訴經撤回者，法院應諭知不受理之判決，並得不經
    言詞辯論為之，刑事訴訟法第238 條第1 項，及第303 條第
    3款、第307條分別定有明文。
  (三)經查，被告涉犯傷害罪、毀損罪案件，經檢察官提起公訴，
    認被告涉有刑法第277條第1項傷害罪、第354 條毀損罪，依
    同法第287條前段、第357條規定，均須告訴乃論。茲據告訴
    人乙○○於本院97年10月3 日審判時當庭撤回上開傷害罪及
    毀損罪之告訴，此有本院97年10月3 日審判筆錄、告訴人乙
    ○○刑事撤回告訴狀1 件在卷可稽。是被告被訴傷害罪及毀
    損罪部分，揆諸上開規定，爰均不經言詞辯論，逕為諭知公
    訴不受理之判決。
、據上論斷，應依刑事訴訟法第273條之1、第284條之1、第29
9條第1項前段、第303條第3款、第307條，刑法第47條第1項、第
41條第1項前段，刑法施行法第1條之1，判決如主文。
本案恐嚇危害安全部分經檢察官林怡君到庭執行職務。
中    華    民    國    97    年  10    月      17    日
                  刑事第十六庭法  官  施添寶
以上正本證明與原本無異。
如不服本判決應於收受本判決後10日內向本院提出上訴書狀，並
應敘述具體理由，如未敘述上訴理由者，應於上訴期間屆滿後20
日內補提理由書狀於本院（均須按他造當事人之人數附繕本）「
切勿逕送上級法院」。告訴人或被害人如對於本判決不服者，應
具備理由請求檢察官上訴，其上訴期間之計算係以檢察官收受判
決正本之日期為準。
                              書記官  陳弘文
中    華    民    國    97    年  10    月      17    日
附錄本案論罪科刑法條全文：
中華民國刑法第305 條（恐嚇危害安全罪）
以加害生命、身體、自由、名譽、財產之事，恐嚇他人致生危害
於安全者，處二年以下有期徒刑、拘役或三百元以下罰金。


司法院資訊處製作；財團法人民間司法改革基金會備份。
